【裁判字號】    98,易,732
【裁判日期】    980430
【裁判案由】    毒品危害防制條例
【裁判全文】
臺灣臺北地方法院刑事判決               98年度易字第732號
公  訴  人  臺灣臺北地方法院檢察署檢察官
被      告  甲○○
選任辯護人  金學坪律師
            簡欣儀律師
上列被告因違反毒品危害防制條例案件，經檢察官提起公訴（98
年度偵字第616號），本院判決如下：
    主  文
甲○○轉讓第三級毒品，共貳罪，各處有期徒刑參月，如易科罰
金，均以新臺幣壹仟元折算壹日，應執行有期徒刑肆月，如易科
罰金，以新臺幣壹仟元折算壹日。
    事  實
一、甲○○明知愷他命為毒品危害防制條例第2條第2項第3款之
    第三級毒品，不得非法轉讓之，竟各基於轉讓毒品之犯意，
    分別於民國97年2月間及5、6月間之某日，在臺北市○○路
    上之「好樂迪KTV」內，先後轉讓數量約1公克之第三級毒品
    愷他命予友人王坤鈺施用2次。嗣經憲兵司令部基隆憲兵隊
    （下稱基隆憲兵隊）偵辦「許煜新等販毒集團涉嫌違反毒品
    危害防制條例案」時循線查獲上情。
二、案經基隆憲兵隊報告國防部北部地方軍事法院檢察署函送臺
    灣臺北地方法院檢察署檢察官偵查起訴。
    理  由
一、按被告以外之人於審判外之言詞或書面陳述，除法律有規定
    者外，不得作為證據，刑事訴訟法第159條第1項定有明文；
    復按被告以外之人於偵查中向檢察官所為之陳述，除顯有不
    可信之情況者外，得為證據，同法第159條之1第2項亦有規
    定；再按被告以外之人於審判外之陳述，雖不符前4條之規
    定，而經當事人於審判程序同意作為證據，法院審酌該言詞
    陳述或書面陳述作成時之情況，認為適當者，亦得為證據；
    第1項不得為證據之情形，而未於言詞辯論終結前聲明異議
    者，視為有前項之同意；同法第159條之5規定甚明。本案所
    據以認定被告甲○○犯罪事實之證據，其中部分屬於傳聞證
    據，除證人王坤鈺於偵查中向檢察官所為之陳述，業經具結
    且無顯不可信之情形存在，依刑事訴訟法第159條之1第2項
    規定，自具備證據能力外；其餘傳聞證據，因被告及選任辯
    護人均對於證據能力不表爭執，本院認亦無違法或不當之情
    況，是該傳聞證據亦具備證據能力，合先敘明。
二、前揭犯罪事實，業據被告甲○○於偵查、本院審理時坦承不
    諱，核與證人王坤鈺於偵查中證述情節相符，另王坤鈺經警
    採集之尿液經送臺灣尖端先進生技醫藥股份有限公司以氣相
    層析質譜儀法檢驗結果，確呈愷他命陽性反應，復有該公司
    於97年7月9日所出具之濫用藥物檢驗報告1紙在卷可證（見
    98年度偵字第616號卷第19頁）；足認被告任意性自白核與
    事實相符，堪以採信。綜上，本件事證明確，被告犯行堪以
    認定，應依法論科。
三、核被告所為，係犯毒品危害防制條例第8條第3項轉讓第三級
    毒品罪。被告先後二次轉讓毒品犯行，犯意各別，行為互殊
    ，應予分論併罰。又對於未發覺之罪自首而受裁判者，得減
    輕其刑，刑法第62條前段定有明文。查本件係因基隆憲兵隊
    偵辦許煜新等人販賣毒品之案件，而約談被告欲查明其有無
    向許煜新等人購買毒品進而施用之情事，而被告於基隆憲兵
    隊詢問中主動提及其有轉讓愷他命予王坤鈺施用之事實等情
    ，業據證人即基隆憲兵隊軍法警察官憲兵上尉莊文豪於檢察
    官訊問時證稱：伊並沒有查獲被告販賣毒品之事證，當初是
    發通知書請被告來，原本是要驗尿查吸食的部分，用來指認
    許煜新等人販賣毒品之事證，沒有搜索過被告等語明確（見
    98 年度偵字第616號卷第9頁、第10頁），另有被告97年7月
    4日詢問筆錄1份在卷可證（見國防部北部地方軍事法院檢察
    署偵查卷宗第9頁至第14頁）。是被告係在偵查機關尚未查
    覺其轉讓第三級毒品愷他命之犯行時，即自行向偵查機關坦
    承轉讓第三級毒品犯行，符合自首要件，爰依刑法第62條前
    段規定減輕其刑。爰審酌被告坦承犯行，非無悔意，暨其品
    行、智識程度、犯罪手段等一切情狀，各量處如主文所示之
    刑，並諭知易科罰金之折算標準，暨定其應執行刑。
據上論斷，應依刑事訴訟法第284條之1、第299條第1項前段，毒
品危害防制條例第8條第3項，刑法第11條、第62條前段、第41條
第1項前段、第2項、第51條第5款，判決如主文。
本案經檢察官廖先志到庭執行職務。
中    華    民    國    98    年    4     月    30    日
                    刑事第九庭  法  官  劉素如
以上正本證明與原本無異。
如不服本判決應於收受送達後十日內向本院提出上訴書狀，並應
敘述具體理由；其未敘述上訴理由者，應於上訴期間屆滿後二十
日內向本院補提理由書（均須按他造當事人之人數附繕本）「切
勿逕送上級法院」。
                                書記官  陳育君
中    華    民    國    98    年    4     月    30    日
附錄本案論罪法條：
毒品危害防制條例第8 條
轉讓第一級毒品者，處1 年以上7 年以下有期徒刑，得併科新臺
幣1 百萬元以下罰金。
轉讓第二級毒品者，處6 月以上5 年以下有期徒刑，得併科新臺
幣70萬元以下罰金。
轉讓第三級毒品者，處3 年以下有期徒刑，得併科新臺幣30萬元
以下罰金。
轉讓第四級毒品者，處1 年以下有期徒刑，得併科新臺幣10萬元
以下罰金。
前四項之未遂犯罰之。
轉讓毒品達一定數量者，加重其刑至二分之一，其標準由行政院
定之。


司法院資訊處製作；財團法人民間司法改革基金會備份。
